臺北高等行政法院判決
　　　　　　　　　　　　　　　　　　 93年度訴字第00166號
　　　　　　　　　　　　　　　.
原　　　告　甲○○
訴訟代理人　劉祥墩律師
被　　　告　財政部臺北市國稅局
代　表　人　張盛和（局長）住同上
訴訟代理人　丙○○
上列當事人間因贈與稅事件，原告不服財政部中華民國92年11月
21日台財訴字第0920059621號訴願決定，提起行政訴訟。本院判
決如下：
　　主  文
訴願決定及原處分（即復查決定）均撤銷。
訴訟費用由被告負擔。
　　事  實
一、事實概要：原告於民國86年度將銀行存款及可轉讓定存單解
    約金存入乙○○（弟媳）、尤國賢（弟）、尤蔡美珍（弟媳
    ）、尤嘉琳（女）之帳戶，金額共計新台幣（下同）51,591
    ,600 元，未辦理贈與稅申報，案經財政部賦稅署查獲，移
    由被告審理違章成立，被告乃核定贈與總額為51,591,600元
    ，淨額為50,591,600元，補徵贈與稅額17,410,800元，並按
    應補稅額處一倍之罰鍰計17,410,800元。原告不服，申請復
    查，未獲變更，提起訴願，亦遭駁回，原告猶未甘服，遂向
    本院提起行政訴訟。
二、兩造聲明：
　(一)原告聲明：
    1.原處分及訴願決定均撤銷。
    2.訴訟費用由被告負擔。
　(二)被告聲明：
    1.駁回原告之訴。
    2.訴訟費用由原告負擔。
三、兩造之主張：
甲、原告主張：
  (一)原告與林茂青二人為地主，81年間由原告出面與建設公司簽
    訂合建分售契約書，建商出售地主應分之款項先存入原告所
    有之台灣省合作金庫士林支庫（下稱合庫）000000 0000000
    帳號銀行帳戶內，地主林茂青應分之部分及其他應付費用等
    ，請公司會計乙○○由原告帳戶內提取現金給付，原告之銀
    行存款存取均由會計乙○○辦理。被告以本公司會計乙○○
    ，由原告所有合庫銀行帳戶提領現金，即認定所提領之現金
    係贈與提領人乙○○，實有未合。
  (二)被告核定原告86年度贈與稅，無非係根據合庫銀行提領鉅額
    現金登記簿資料及財政部賦稅署所附談話紀錄及說明書，核
    定補徵贈與稅額17,410,800元外，並以違反遺產及贈與稅法
    第24條規定，依遺產及贈與稅法第45條之規定，處罰鍰一倍
    共17,410,800元。
  (三)查原告86年度合作金庫帳號0000000000000號活期儲蓄存款
    帳之款項存取，均交由會計乙○○辦理，按銀行規定，提領
    較大金額之現金，均應由提領人簽名，86年度乙○○向合作
    金庫原告帳戶內提領之現金，全部均有交由原告處理，原告
    與乙○○均曾在財政部賦稅署調查時述明。被告不能因提領
    人係本公司會計乙○○代原告去提領現金，在銀行留有提領
    記錄即認定是原告將該款項贈與提領人。且被告未經查證即
    以乙○○於86年間，自原告合作金庫帳號00000000 00000號
    儲蓄存款帳提領現金計51,591,600元，以其中44,389,800元
    認定係贈與乙○○，3,201,800元係贈與尤嘉琳，3,000,000
    元贈與尤蔡美珍，1,000,000元贈與尤國賢，實有違誤。
  (四)有關系爭銀行存款提領說明如下：
  1.尤國賢部分：86年2月28日由原告帳戶轉帳100萬元予尤國賢
    合庫銀行帳戶，係原告與建商合建分屋前缺資金先向親友調
    借，向尤國賢調借370萬元。86年2月28日轉帳匯100萬元係
    返還部分借款，並非贈與，另270萬元，分別於87年4月14日
    還100萬元，87年11月10日還110萬元，87年11月17日還60萬
    元。上開提領之款項實係返還借款並非贈與。
  2.轉帳300萬元予尤蔡美珍部分：，亦係原告與建商合建分屋
    前向其調借款300萬元，於86年5月22日轉帳300萬元還款，
    並非贈與。
  3.尤嘉琳部分：因女兒尤嘉琳要買房子，向原告暫借款，於86
    年12月27日匯借給尤嘉琳3,201,800元，係借款，尚未償還
    ，亦並非要贈與尤嘉琳。
  4.乙○○部分：會計乙○○86年間代原告由原告銀行帳戶內領
    取現金共51,591,600元，除上列轉帳7,201,800元供還款及
    借款外，餘44,389,800元，被告認定係為原告贈與乙○○，
    實有不合。86年1月21日由乙○○提領7筆銀行存款共22,418
    ,800 元，其中有4筆各500萬元共2,000萬元提領後同日既轉
    存入同一銀行之另一地主林茂青帳戶，該2,000萬元係林茂青
    應得之土地款，有林茂青存摺影本及林茂青證明書為憑。乙
    ○○代原告向銀行提領之款項，除上述27,201,800元係用以
    還款及支付另一地主林茂青款，餘款24,389,800元，均有交
    給原告自行處理，原告絕無將款項贈與乙○○之情事及理由
    。被告既未查明乙○○代原告領取現金有私飽之處，或查明
    86年度乙○○之銀行存款有異常增加情形，其增加係來自提
    領原告之現金，即認定其由合庫銀行領取之現金全部係原告
    贈與乙○○，實有草率。不知被告依據何法令認定公司僱用
    之會計代雇主由銀行提領現金即使有交給雇主亦應認定為雇
    主將現金贈與提領人要課徵贈與稅，如有這種新法令規定，
    亦應公告週知，讓公司雇主往後不得再叫會計或委由他人代
    領取銀行存款，領取銀行存款必須由本人去領，否則均認定
    為贈與行為。按遺產及贈與稅法第4條第2項規定：「本法稱
    贈與，指財產所有人以自己之財產無償給予他人，經他人允
    受而生效力之行為。所謂「贈與」係贈與人認知以自己財產
    無償給予受贈人，受贈人亦有接受贈與行為之認知。雙方對
    贈與行為有合意（民法第406條規定參照）。然原告於86 年
    間委由乙○○於原告銀行帳戶內提取之現金，均有交給原告
    自行處理。原告叫會計去銀行代提領現金回來並已將錢交給
    本人處理，本人說錢如數都收到了，還不算，不知道要如何
    證明才行。乙○○並非原告之妻女，86年度原告絕無贈與現
    金44,389,800元給乙○○之理由及意思。被告如此草率認定
    補稅加罰鍰共3,482萬元，使原告家人誤會不諒解，以為原
    告真的將數千萬元現金贈與公司會計，造成家庭糾紛不斷，
    使原告頗為困擾。本件系單純公司會計代雇主向銀行提領現
    金，絕無贈與之情事。
  (五)有關被告持以為據之談話筆錄及原告書立之說明書乙事說明
    如次：財政部賦稅署約談多次，其談話筆錄係承辦人侯鎮君
    邊問邊寫：
  1.第一次約談乙○○時，承辦人說：「你們公司之關係企業有
    一大堆資料在這裡，約一尺多厚，而甲○○（原告）銀行帳
    戶有很多筆鉅額現金由乙○○提領，應屬甲○○贈與乙○○
    」。乙○○稱其僅代原告把錢領出後都交給原告處理。承辦
    人員說：「甲○○把錢拿到哪裡」，乙○○說：「那要回去
    校對才知道」。承辦人員說：「你先承認這些錢係甲○○贈
    與你的，回去查明後可以更正」，因此叫乙○○一定要在筆
    錄上簽字承認。
  2.第二次約談，原告及乙○○均到場，原告曾向承辦人說明：
    「原告之銀行帳戶款項均委由會計乙○○存取，乙○○提領
    之現金均有交給原告處理」承辦人說：「乙○○第一次來約
    談時都已承認那些錢是你贈與她的，你們公司資料都在這裡
    ，希望你們配合，不然，我會一直查到你們公司倒掉」，原
    告身體本來就不好，心生恐懼，不知如何是好，而承辦人曾
    說：「如果你們回去查後，有資金流向時，可以更正」，說
    明書內容係承辦人寫給我們抄的，由乙○○抄寫，承辦人叫
    我蓋章，原稿由乙○○保管。因此上述說明書非出自原告意
    思，原告在申請復查時就一再表明，不能以該說明書為依據
    ，即認定有贈與之情事，有關書立說明書之事，可以傳承辦
    人侯鎮與原告及乙○○當面對質，查明該說明書內容是否承
    辦人所撰，叫乙○○抄寫。財政部承辦人侯鎮君用這種不正
    方式查稅，恣意侵害人民財產權，強賦稅捐，實在令人不寒
    而慄。
  3.第三次約談時，乙○○曾查明多筆資金流向，要求更正，承
    辦人均不願意接受，承辦人先前騙我們寫說明書後，即不再
    接受更正，實在令人心痛不已，此部份可以傳乙○○君（地
    址：台北市○○區○○路20巷10號2樓）前來作證。
  (六)綜上所述，本件原告於86年委由會計乙○○代領存款，因在
    銀行留有提領人簽名記錄，被被告認定係屬贈與行為，而核
    定應補徵贈與稅17,410,800元，並處罰鍰17,410,800元，被
    告即未查得會計乙○○銀行帳戶有異常增加之確切證據，即
    依銀行提款記錄及原告受迫非自主書寫之自認說明書，即核
    課補稅數千萬元，造成當事人家庭糾紛不斷，實屬不當。依
    最高行政法院92年度判字第919號判決意旨：「按『行政法
    院於撤銷訴訟，應依職權調查證據…』、『前條訴訟，當事
    人主張之事實，雖經他造自認，行政法院仍應調查其他必要
    之證據。』為行政訴訟法第133條前段、第134條所規定。是
    當事人縱於撤銷訴訟中為自認，行政法院非可逕依其自認認
    定事實，仍應調查其他必要之證據，以查明其自認內容是否
    真實，如調查結果，該自認與事實不符，自不得依自認裁判
    。準此，當事人於訴訟外自承之事實，更須調查其他必要證
    據，非可逕採為裁判之唯一證據。」。
  (七)綜上所述，本案有關銀行資金之提領及轉存，均非贈與行為
    ，為此狀請鈞院明鑒，賜准速為撤銷原處分及訴願決定，以
    維權益，並符法治，實感德便。
乙、被告主張：
  (一)關於本稅部分：
  1.按「凡經常居住中華民國境內之中華民國國民，就其在中華
    民國境內或境外之財產為贈與者，應依本法規定，課徵贈與
    稅。」、「本法稱贈與，指財產所有人以自己之財產無償給
    與他人，經他人允受而生效力之行為。」分別為行為時遺產
    及贈與稅法第3條第1項及第4條第2項所明定。
  2.本件原告將其所有合庫0000000000000帳號存款，由乙○○
    於86年1月4日提領2,400,000元、1月9日提領10,371,000 元
    、1月21日提領22,418,800元、4月3日提領2,500,000元、4
    月25日提領1,050,000元、6月11日提領2,350,000元、6月12
    日提領1,800,000元、10月20日提領1,500,000元，又於2月
    28日自該帳戶轉帳1,000,000元予尤國賢所有同支庫帳戶，5
    月22日轉帳3,000,000元予尤蔡美珍所有美商花旗銀行台北
    分行（下稱花旗）帳戶，另，於12月27日將其所有花旗0000
    000000帳號轉帳3,201,800元予其女尤嘉琳，以上合計51,59
    1,600元，涉嫌以自己之財產無償給予他人而漏未申報贈與
    稅，經財政部查獲，並由原告出具說明書，說明其因不諳稅
    法規定而漏報贈與，同意依法處理。案經財政部移送被告依
    法核辦，被告乃依遺產及贈與稅法第3條、第4條規定，核定
    贈與總額為51,591,600元，淨額為50,591,600元，應納贈與
    稅額17,410,800元。原告不服，主張乙○○係公司會計，代
    其提領之銀行存款均交其本人處理，且乙○○非其子女，絕
    無贈與現金44,389, 800元之理由，其中1月21日領出4筆各
    500萬元共2,000萬元係同一日交給另一合建地主林茂青云云
    。申經被告復查決定，以前述提領合庫存款，有合庫一次提
    領大額現鈔客戶名單備查簿附卷可稽，並有經財政部調查人
    員與甲○○、乙○○之談話紀錄、說明書等資料佐證，亦為
    原告所不爭。原告雖提示林茂青同一合庫存摺影本為證，惟
    並未提示渠等與建商合建分售契約書及地主應分款項之資金
    流程供核，且贈與人及受贈人之談話紀錄亦已確認贈與之金
    額無誤，是原告主張不足採據。又原告所稱係乙○○提回鉅
    額現金再交由原告付予林茂青，實難謂合於一般社會交易行
    為。且原告所提示之林茂青存摺影本是否即為其與林茂青間
    交易或借貸價款之用，原告亦未能提出客觀具體證據證明，
    尚難認系爭款項非屬乙○○所有。從而依首揭規定，被告原
    核定並無不合，遂予駁回其復查。訴經財政部訴願決定，亦
    持與被告相同論見駁回訴願。
  3.茲原告除執前詞外，復援引最高行政法院92年度判字第919
    號判決，並提示借據、說明書資料影本主張係借貸並非贈與
    云云爭議。查本件系爭資金係由乙○○提領或轉存受贈人尤
    國賢、尤蔡美珍、尤嘉琳之銀行帳戶，此為原告所不爭，是
    該款項已置於乙○○、尤國賢、尤蔡美珍、尤嘉琳君等實力
    支配之下，即發生物權移轉之效力。又系爭款項，乙○○於
    財政部談話記錄中已坦承為贈與，復查及訴願階段則主張乙
    ○○提領部分非屬贈與，於提起本訴時復改稱均屬借貸，前
    後主張不一，且其主張之還款金額並無資金流程證明以實其
    說，空言主張，不足採據；又原告稱乙○○係公司會計，惟
    未見有原告舉出公司帳證資料，以證明該資金有回流返還之
    紀錄，仍難謂為有理由。至原告所引最高行政法院92年度判
    字第919號判決，並未著為判例，且其案情亦與本件不同，
    尚難援引比附。
  (二)罰鍰部分：
  1.「納稅義務人違反第23條或第24條之規定，未依限辦理遺產
    稅或贈與稅申報者，按核定應納稅額加處一倍至二倍之罰鍰
    ；．．．」為行為時遺產及贈與稅法第44條所明定。
  2.本件原告贈與銀行存款未依限辦理贈與稅申報，已如前述，
    被告原核定依前揭法條規定，核定贈與稅額為17,410,800元
    ，並按應納稅額17,410,800元處以一倍罰鍰17,410,800元，
    亦無不合。據上論述，本件原處分、訴願決定均無違誤，為
    此請求判決如被告答辯聲明。
    理  由
一、按「凡經常居住中華民國境內之中華民國國民，就其在中華
    民國境內或境外之財產為贈與者，應依本法規定，課徵贈與
    稅。」、「本法稱贈與，指財產所有人以自己之財產無償給
    予他人，經他人允受而生效力之行為。」、「除第20條所規
    定之贈與外，贈與人在一年內贈與他人之財產總值超過贈與
    稅免稅額時，應於超過免稅額之贈與行為發生後三十日內，
    向主管稽徵機關依本法規定辦理贈與稅申報。」及「納稅義
    務人違反第23條或第24條之規定，未依限辦理遺產稅或贈與
    稅申報者，按核定應納稅額加處一倍至二倍之罰鍰；．．．
    」分別為行為時遺產及贈與稅法第3條第1項、第4條第2項、
    第24條第1項及第44條所明定。
二、本件係原告於86年度將銀行存款及可轉讓定存單解約金存入
    乙○○（弟媳）、尤國賢（弟）、尤蔡美珍（弟媳）、尤嘉
    琳（女）之帳戶，金額共計51,591,600元，未辦理贈與稅申
    報；被告乃核定贈與總額為51,591,600元，淨額為50,591,6
    00元，補徵贈與稅額17,410,800元，並按應補稅額處一倍之
    罰鍰計17,410,800元。原告不服，則主張乙○○係公司之會
    計，上開所提領款項均如數交予原告，轉帳尤國賢部分係原
    告償還對尤國賢之借貸款；轉帳尤蔡美玲部分亦為償還對尤
    蔡美玲之借款；轉帳尤嘉琳部分係尤嘉琳君原告借款，尚未
    償還：會計乙○○部分，係代原告向銀行提款，其中27,201
    ,800 元係用以還款及支付地主林茂清款項，餘款24,389,80
    0元交由原告自行處理，並無贈與情事；又乙○○之聲明書
    非出於自願，係財政部調查人員提供內容交乙○○抄寫云云
    ，資為抗辯。
三、經查：
  (一)尤國賢、尤蔡美珍及尤嘉琳部分：原告主張由其帳戶轉帳37
    0萬元予尤國賢，係原告與建商合建分屋前缺資金向尤國賢
    調借，並非贈與。轉帳300萬元予尤蔡美珍，亦係原告與建
    商合建分屋前向其調借，亦非贈與。另因女兒尤嘉琳要買房
    子，向原告暫借款3,201,800元，係借款，尚未償還，亦並
    非要贈與尤嘉琳等語。查原告於分別86年2月28日、87年4月
    14日、87年11月10日及87年11月17日由原告帳戶轉帳100萬
    元、100萬元、110萬元及60萬元予尤國賢帳戶，另原告於86
    年5月22日由原告帳戶轉帳300萬元予尤蔡美珍花旗00000000
    000000號銀行帳戶，及於86年12月27日匯借給尤嘉琳3,201,
    800元之事實，有原告合庫士林397533帳戶查證明細表及原
    告美商花旗活存0000000000帳戶等各影本一紙在卷足憑，且
    為原告所不爭執，洵堪認定。原告固提出尤國賢於92年10
    月15日所立之證明書證明原告自81年至84年間向其調借370
    萬元為證，惟原告並未能提出證據以證明其向尤國賢借款之
    證明，況此證明書，係原告遲至訴訟中始行提出，於復查及
    訴願階段均未提及，亦未提出供參佐，尚不足為原告有利之
    證明；上開系爭資金既係原告帳戶存入尤國賢、尤蔡美珍及
    尤嘉琳之銀行帳戶，是該款項已置於尤國賢、尤蔡美珍及尤
    嘉琳等實力支配之下，即發生物權移轉之效力；且原告亦未
    能提出該等資金有回流或返還之具體證據證明；是原告主張
    此部分係返還借款並非贈與乙節，自不足採。
  (二)乙○○部分：查原告將其所有合庫0000000000000帳號存款
    ，由乙○○於86年1月4日提領2,400,000元、1月9日提領10,
    371,000元、1月21日提領22,418,800元、4月3日提領2,500,
    000元、4月25日提領1,050,000元、6月11日提領2,350,000
    元、6月12日提領1,800,000元、10月20日提領1,500,000元
    ，以上合計44,389,800元等情；為兩造所不爭執，並有合庫
    一次提領大額現鈔客戶名單備查簿附卷可稽，被告認此部分
    係原告對於乙○○之贈與，其論事用法，固非無據。惟查：
  (1) 86年1月21日由乙○○提領七筆銀行存款共22,418,800元，
    其中有4筆各500萬元共2000萬元提領後同日既轉存入同一銀
    行之另一地主林茂青帳戶，有林茂青及原告於合作金庫活期
    儲蓄存款存摺影本在卷可按，且經本院向合作金庫銀行士林
    分行調取原告帳號0000000000000於86年1月21日提取四筆金
    額各500萬元之正取款憑條影本及存戶林茂青帳號000000000
    0000於同日之存款資料足憑，洵堪認定。
  (2)原告與福郁建設股份有限公司於81年10月28日所訂合建分售
    契約書，其建築土地係坐落於台北縣新莊市○○○段527之
    80、535之2、之10及543之7等四筆土地，其中地號535之2及
    543之7等二筆土地為原告所有，惟527之80及535之10係屬林
    茂青所有（81年10月締約時新莊市○○○○段527-80地號，
    82年5月重測後為新莊市○○段284地號此部分併入275地號
    以及81年10月締約時新莊市○○○○段535-10地號、82年5
    月重測後新莊市○○段282、282-1地號，此部分併入275地
    號）此有合建分售契約書及土地登記簿等影本在卷可考；雖
    上開合建分售契約書所載之立契約書人，其土地所有權人載
    為甲○○等2人，並未將林茂青列入；查民法第98條規定：
    「解釋意思表示，應探求當事人之真意，不得拘泥於所使用
    之辭句」，足資認定林茂青亦屬該契約所稱之甲方，從而該
    筆2000萬元之金額係福郁建設股份有限公司委由原告代為給
    付林茂青之合建分售應分得之款項，應無疑問。乙○○86年
    間既為福郁建設股份有限公司會計，亦為原告之弟媳，其代
    原告向銀行提領之款項而轉予林茂青，自合常情，是乙○○
    於94年5月30日於本院證稱：「一、86年1月21日我確實有從
    原告帳戶提領四筆各500萬元，共計2000萬元，存入林茂青
    帳戶，提款單及存款單都是我的筆跡。原告委託我幫忙領款
    交給林茂青時有交代我這些款項是他和林茂青提供土地出賣
    後，林茂青所應分得的土地款項，也就是系爭合建分售契約
    書的交易其中部分款項。二、當時我是領款之後立刻存入林
    茂青帳戶，是連續的動作，不可能把這麼大的款項從銀行拿
    出來，存款的時候有用存摺，我不知道為何銀行登載為『無
    摺存現』」等語，應可信實。且參以合作金庫銀行士林分行
    所提供之資料可知取款憑條分別係於86年1月21日13時20分5
    秒、86年1月21日13時20分16秒、86年1月21日13時20分30秒
    、86年1月21日13時20分42秒提款共2000萬元，而林茂青帳
    戶係於86年1月21日13時24分17秒存入2000萬元，二者時間
    如此密接，縱系爭2000萬元為「無摺存款」，亦無礙於轉匯
    之事實；從而，原告主張系爭2000萬係分予林茂青售地之款
    項，自屬可採。
  (3)本件被告認原告對於乙○○涉有上開贈與情事，係以上開提
    領合庫存款及財政部調查人員與甲○○、乙○○之談話紀錄
    、說明書等資料為證；惟按「行政法院於撤銷訴訟，應依職
    權調查證據；於其他訴訟，為維護公益者，亦同。」、「前
    條訴訟，當事人主張之事實，雖經他造自認，行政法院仍應
    調查其他必要之證據。」為行政訴訟法第133條及第134條所
    明定。是當事人縱於撤銷訴訟中為自認，行政法院非可逕依
    其自認認定事實，仍應調查其他必要之證據，以查明其自認
    內容是否真實，如調查結果，該自認與事實不符，自不得依
    自認裁判。準此，當事人於訴訟外自承之事實，更須調查其
    他必要證據，非可逕採為裁判之唯一證據。查揆諸原告於財
    政部賦稅署第5組所為之說明書，謂「本人因不諳稅法，致
    漏報86年至88年度贈與乙○○、尤誌鴻、尤嘉琳、尤蔡美珍
    、尤國賢之資金，其金額分別為86年度為51,591,600元、‧
    ‧，對於上述違章事實，本人願依法接受處理，並繳清稅額
    及罰鍰。」等語，姑不論原告之簽名是否係乙○○所代簽乙
    事；然其中2000萬元乃係分予林茂青售地之款項，並非原告
    對於乙○○之贈與，已如上述；是以上開說明書原告自認86
    年度贈與金額為51,591,600元，已與事實不符。查認定事實
    適用法律，不得違背經驗法則；本件乙○○係原告之弟媳，
    ，然依國人風土民情，大都係父母為逃避日後之遺產稅或為
    免日後子女間互爭遺產，而將財產在生前贈與子女，鮮少有
    對於弟媳以鉅額財產贈與者，況原告對於至親女兒於86年度
    僅贈與 3,201,800元；乙○○係任職原告所經營之公司的會
    計人員，平日即聽命於原告之指示，時常為原告提領現金以
    運用之，此種行為乃屬於「使者」之概念，乙○○並非以自
    己決定之意思提領存款，甚且乙○○亦無受領贈與之意思，
    如何能夠遽認會計人員充當原告使者提領存款之行為係屬原
    告贈與之行為；至被告所質疑何以原告公司帳無相關紀錄可
    資證明乙節，然查上開提領款項，均屬原告個人帳戶，並非
    公司款項，是以公司帳冊並無相關紀錄；是以另原告將其所
    有合庫0000000000000帳號存款，由乙○○於86年1月4日提
    領2,400,000元、1月9日提領10, 371,000元、4月3日提領2,
    500, 000元、4月25日提領1,050,000元、6月11日提領2,350
    ,000 元、6月12日提領1,800,000元、10月20日提領1,500,0
    00元，以上合計21,971,000元；及86年1月21日所提領22,41
     8,800元，除匯予林茂青2000萬元外所餘2,418,800元，因
    於該段期間乙○○之帳戶亦未有資金增加之情形，不能因乙
    ○○代原告向銀行提領現金即認定該筆提領款係贈與與乙○
    ○。至乙○○領取現金後除轉存部分外交給原告自行處理，
    至原告如何處理乃係原告之權利。
四、綜上所述，本件原告所匯予尤國賢、尤蔡美珍及尤嘉琳部分
    計7,201,800元，原告主張係借款並非贈與，原告均未能就
    此部分提出積極證據以實其說，原告所訴，自不足採；至原
    告與其弟媳乙○○間之計44,389,800元部分，原告主張係乙
    ○○代原告向銀行提領現金，乙○○領取現金後除轉存部分
    外均交給原告自行處理，而非贈與，尚非全然不可採；被告
    認係贈與關係，尚嫌率斷，其認事用法顯有違誤，原告據以
    指摘，於法尚非無據。則原處分（即復查決定書）既有未洽
    ，訴願決定未予糾正，亦非妥適。原告訴請撤銷，即屬有理
    ；爰由本院予以撤銷，另由被告依本院判決意旨再為適當之
    處分。
五、本件事證已明，兩造其餘主張或答辯及原告請求傳訊承辦人
    侯鎮方，業已與本院判決結果無涉，本院認無傳訊必要，爰
    毋庸傳訊與一一論列，併此敘明。
據上論結，本件原告之訴為有理由，爰依行政訴訟法第98條第3
項前段，判決如主文。
中　　華　　民　　國　　94　　年　　6　　月　　23　　日
                      第七庭審判長法  官　鄭　小　康
                                  法  官　李  玉  卿
                                  法  官　黃　秋　鴻
上為正本係照原本作成。
如不服本判決，應於送達後20日內，向本院提出上訴狀並表明上
訴理由，如於本判決宣示後送達前提起上訴者，應於判決送達後
20日內補提上訴理由書（須按他造人數附繕本）。
中　　華　　民　　國　　94　　年　　6　　月　　23　　日
                                      書記官   王琍瑩
